ἀγαθοποιέω:
    root1: ἀγαθοποιε
    P: ἀγαθοποιε
    A: ἀγαθοποιησ
    AN: ἀγαθοποιησ

ἀποκυέω:
    root1: ἀποκυ/ἀποκυε
    P: ἀποκυ/ἀποκυε
    A: ἀπεκυησ

ἀργέω:
    root1: ἀργε
    P: ἀργε
    F: ἀργησ
    FP: ἀργηθησ
    AN: ἀργησ
    AP: ἡργηθη!
    APN: ἀργηθη!
    X: ἡργηκ
    XM: ἡργη

καταργέω:
    inherit: ἀργέω
    prefix: κατά

γαμέω:
    root1: γαμε
    P: γαμε
    I: ἐγαμε
    A: ἐγαμησ/ἐγημ
    AN: γαμησ/γημ
    APN: γαμηθη!

δέομαι:
    root1: δε
    P: δε
    APN: δεηθη!

δέω:
    root1: δε
    P: δε
    I: ἐδε
    F: δησ
    A: ἐδησ
    AN: δησ
    AP: ἐδεηθη!
    APN: δεθη!/δεηθη!
    XM: δεδε
    YM: ἐδεδε

καταδέω:
    inherit: δέω
    prefix: κατά

περιδέω:
    inherit: δέω
    prefix: περί

ὑποδέομαι:
    inherit: δέω
    prefix: ὑπό

δοκέω:
    root1: δοκε
    P: δοκε
    I: ἐδοκε
    A: ἐδοξ
    AN: δοξ

εὐδοκέω:
    root1: εὐδοκε
    P: εὐδοκε
    I: εὐδοκε
    A: εὐδοκησ/ηὐδοκησ

συνευδοκέω:
    inherit: εὐδοκέω
    prefix: σύν

εὐκαιρέω:
    root1: εὐκαιρε
    P: εὐκαιρε
    I: εὐκαιρε/ηὐκαιρε
    AN: εὐκαιρησ

εὐχαριστέω:
    root1: εὐχαριστε
    P: εὐχαριστε
    A: εὐχαριστησ/ηὐχαριστησ
    APN: εὐχαριστηθη!

θαρρέω:
    root1: θαρρε/θαρσε  # @@@ check if this is θαρσέω
    P: θαρρε/θαρσε  # @@@ check if this is θαρσέω
    AN: θαρρησ

θαρσέω:
    root1: θαρσε
    P: θαρσε

ἱκνέομαι:
    root1: ἱκνε
    A: ἱκ
    AN: ἱκ

ἀφικνέομαι:
    inherit: ἱκνέομαι
    prefix: ἀπό

ἐφικνέομαι:
    inherit: ἱκνέομαι
    prefix: ἐπί

καλέω:
    root1: καλε
    P: καλε
    I: ἐκαλε
    F: καλεσ
    FP: κληθησ
    A: ἐκαλεσ
    AN: καλεσ
    AP: ἐκληθη!
    APN: κληθη!
    X: κεκληκ
    XM: κεκλη
    YM: ἐκεκλη

ἀντικαλέω:
    inherit: καλέω
    prefix: ἀντί

ἐγκαλέω:
    inherit: καλέω
    prefix: ἐν

ἐπικαλέω:
    inherit: καλέω
    prefix: ἐπί

μετακαλέομαι:
    inherit: καλέω
    prefix: μετά

παρακαλέω:
    inherit: καλέω
    prefix: παρά

προσκαλέομαι:
    inherit: καλέω
    prefix: πρός

συγκαλέω:
    inherit: καλέω
    prefix: σύν

συμπαρακαλέομαι:
    inherit: καλέω
    prefix: σύν+παρά

ἐπιμελέομαι:  # ἐπί+μελέομαι
    root1: ἐπιμελε
    P: ἐπιμελε
    FP: ἐπιμελησ  # @@@ looks like F
    AP: ἐπεμεληθη!
    APN: ἐπιμεληθη!

οἰκοδομέω:
    root1: οἰκοδομε
    P: οἰκοδομε
    I: ᾠκοδομε
    F: οἰκοδομησ
    FP: οἰκοδομηθησ
    A: ᾠκοδομησ/οἰκοδομησ
    AN: οἰκοδομησ
    AP: οἰκοδομηθη!
    XM: οἰκοδομη
    YM: ᾠκοδομη

ἀνοικοδομέω:
    inherit: οἰκοδομέω
    prefix: ἀνά

ἐποικοδομέω:
    inherit: οἰκοδομέω
    prefix: ἐπί

συνοικοδομέω:
    inherit: οἰκοδομέω
    prefix: σύν

πλέω:
    root1: πλε
    P: πλε
    I: ἐπλε
    A: ἐπλευσ
    AN: πλευσ

ἀποπλέω:
    inherit: πλέω
    prefix: ἀπό

ἐκπλέω:
    inherit: πλέω
    prefix: ἐκ

καταπλέω:
    inherit: πλέω
    prefix: κατά

παραπλέω:
    inherit: πλέω
    prefix: παρά

ὑποπλέω:
    inherit: πλέω
    prefix: ὑπό

πνέω:
    root1: πνε
    P: πνε
    A: ἐπνευσ

ἐκπνέω:  # ἐκ+πνέω
    inherit: πνέω
    prefix: ἐκ

ῥέω:
    root1: ῥε
    P: ῥε
    F: ῥευσ
    AN: ῥυε  # @@@
    AP: ἐρρεθη!

παραρρέω:
    inherit: ῥέω
    prefix: παρά

ὠθέω:
    root1: ὠθε
    P: ὠθε
    A: $ὠσ
    AN: ὠσ

ἀπωθέομαι:
    inherit: ὠθέω
    prefix: ἀπό

ἐξωθέω:
    inherit: ὠθέω
    prefix: ἐκ

κατηγορέω:
    root1: κατηγορε
    P: κατηγορε
    I: κατηγορε
    F: κατηγορησ
    AN: κατηγορησ


# I think just inherit these two

ἐξουδενέω:  # ἐκ+οὐδενέω
    root1: ἐξουδενε
    APN: ἐξουδενηθη!

ἐξουθενέω:  # ἐκ+οὐθενέω
    root1: ἐξουθενε
    P: ἐξουθενε
    A: ἐξουθενησ
    AN: ἐξουθενησ
